臺灣高等法院刑事判決　　　　　　　　96年度上易字第2377號
上　訴　人　臺灣士林地方法院檢察署檢察官
被　　　告　乙○○
　　　　　　丙○○
　　　　　　甲○○
　　　　　　戊○○
上列上訴人因被告竊盜案件，不服臺灣士林地方法院96年度易字
第655號，中華民國96年6月13日及96年8月8日第一審判決（起訴
案號：臺灣士林地方法院檢察署96年度偵字第3282號），提起上
訴，本院判決如下：
    主  文
原判決關於乙○○、丙○○、甲○○部分均撤銷。
乙○○犯結夥踰越牆垣竊盜罪，處有期徒刑柒月；減為有期徒刑
參月又拾伍日，如易科罰金以新臺幣壹仟元折算壹日。
丙○○犯結夥踰越牆垣竊盜罪，處有期徒刑柒月；減為有期徒刑
參月又拾伍日，如易科罰金以新臺幣壹仟元折算壹日。
甲○○犯結夥踰越牆垣竊盜罪，處有期徒刑拾月；減為有期徒刑
伍月，如易科罰金以新臺幣壹仟元折算壹日。
其餘上訴駁回。
    事  實
一、乙○○、丙○○前因竊盜案件，經各判決處有期徒刑8月，
    均緩刑3年確定，仍在緩刑期間內，詎其等猶不知悔改，竟
    與甲○○、戊○○共同基於意圖為自己不法所有之犯意聯絡
    ，見臺北市○○區○○路3段10號房屋準備拆除改建，有機
    可乘，即於民國96年3月5日下午1時30分許，由甲○○駕駛
    拼裝三輪車搭載乙○○、丙○○、戊○○抵達該處後，由乙○○、戊○○攀爬越過圍牆進入屋內，徒手竊取建築承包商
    枚霖工程行（負責人丁○○）自該建物拆卸放置屋內之工字
    鐵9支、ㄇ字鐵3支、馬達2個及白鐵水槽1個，並搬出至圍牆
    外，甲○○、丙○○則在圍牆外把風接應，並由丙○○搬運
    至三輪車上，得手後，甲○○即駕駛三輪車搭載乙○○、丙○○、戊○○離去，嗣於同日下午3時30分許，行經臺北市
    中山區○○路與大直街口時，為警查獲，並當場在三輪車上
    扣得上揭工字鐵9支、ㄇ字鐵3支、馬達2個、白鐵水槽1個等
    物品。
二、案經臺北市政府警察局中山分局報請臺灣士林地方法院檢察
    署檢察官偵查起訴。
    理  由
一、前揭犯罪事實，業據被告乙○○、丙○○、甲○○於偵、審
    供認不諱（分別見偵查卷第10至12、14至16、17至19、68至
    72頁、原審96年5月18日準備程序筆錄、審判筆錄及本院96
    年10月23日準備程序筆錄、96年12月19日審理筆錄），核與
    被害人即枚霖工程行之負責人丁○○於警詢時指訴失竊情節
    相符（見偵查卷第8至9頁），復有贓物認領保管單1紙、竊
    盜現場及載運贓物之三輪車照片8張在卷可資佐證（見偵查
    卷第47至52頁），足證被告乙○○、丙○○、甲○○等之自
    白與事實相符。
二、訊據被告戊○○則矢口否認有竊盜犯行，辯稱：伊沒有竊盜
    犯意，只是幫忙搬東西云云。然查：
（一）、被告戊○○如何與共犯即同案被告乙○○、丙○○、甲○○共同竊盜之事實，業據被告戊○○於警詢時供稱：
        「（警方96年3月5日15時許在臺北市○○區○○路與大
        直街口發現你與甲○○、乙○○、丙○○共乘一部三輪
        車，車上載有鐵器，該鐵器於何處取專？）我們是在外
        雙溪一帶取得，詳細地址不清楚《經警方告知該地址為
        臺北市○○區○○路3段10號》」、「（警方在現場查
        獲工字鐵9支、ㄇ字鐵3支、馬達2組、白鐵水槽1個是否
        是你們在至善3段10號竊取之物品？）上述物品是我們
        在那邊竊取的」、「（當時現場還有何人？）當時現場
        還有甲○○、乙○○、丙○○等3人」、「（當時你們
        是如何分工？如何竊取？大門是否上鎖？）當時我跟乙○○翻牆進去建築物內，負責將要竊取之物品搬出牆外
        後，由甲○○與楊龍叔在圍牆外接應搬上車。我們竊取
        之物品是已經切割好放置在建築物內，大門當時上鎖」
        、「（你們當時將竊取的物品放置在何處？）我們是把
        竊取的物品放置在甲○○所駕駛的三輪車上」、「（你
        們竊取的物品都拿去何處變賣？代價為何？）我不知道
        ，當時甲○○告知我看變賣多少才給我」等語綦詳（見
        偵查卷第21至22頁），核與被害人即枚霖工程行之負責
        人丁○○於警詢時指訴失竊情節相符（見偵查卷第8至9
        頁），並與共犯乙○○、丙○○、甲○○於原審準備程
        序及審理時供認渠4人共同竊盜情節吻合（見96年5月18
        日準備程序筆錄及審判筆錄），復有前開贓物認領保管
        單1紙、竊盜現場及載運贓物之三輪車照片8張在卷可資
        佐證（見偵查卷第47至52頁）。
（二）、雖被告甲○○於原審審理時證稱：伊有要被告戊○○幫
        忙去搬廢鐵，但沒有告訴被告戊○○為何要搬廢鐵云云
        ，核與證人於原審審理時供認伊與被告戊○○、乙○○
        、丙○○共同竊盜犯行情形相異，然被告戊○○30多歲
        ，從事園藝工作，係有相當社會經驗之人，且有竊盜前
        科（見卷附本院被告前案紀錄表），對於其行為是否屬
        竊盜行為應甚知悉，其翻牆進去搬取他人之工字鐵及馬
        達等物品，豈有不知是竊盜違法行為之理？是上開證人
        之證言，應屬事後迴護被告戊○○之詞，尚難採為有利
        於被告戊○○之認定。
（三）、綜上，被告戊○○於本院審理時翻異前供之辯解，應屬
        卸責飾詞，委無可採。本件事證明確，被告等之犯行堪
        以認定。
三、按刑法第321條第1項第4款結夥三人以上竊盜罪，係指實施
    竊盜之共犯有三人以上，且均為在場共同實施或在場參與分
    擔實施犯罪之人；又把風行為，在排除犯罪障礙，助成犯罪
    之實現，在合意範圍內分擔犯罪行為之一部，故亦係共同正
    犯而應計入結夥之內。本件被告乙○○、丙○○、甲○○與
    戊○○4人犯罪前俱有犯意聯絡，且犯罪時均在場參與分擔
    實施竊盜犯罪，分別分擔下手實施竊盜及把風之行為，自與
    「結夥」之要件相當。核被告乙○○、丙○○、甲○○、戊○○所為，均係犯刑法第321條第1項第2款、第4款之結夥三
    人以上踰越牆垣竊盜罪。被告乙○○、丙○○、甲○○與戊○○，就上開犯行，有犯意聯絡及行為分擔，皆為共同正犯
    。
四、惟查被告等犯罪於96年4月24日以前，合於中華民國96年罪
    犯減刑條例之第2條第1項第3款、第7條、第9條之減刑條件
    ，原審就被告乙○○、丙○○、甲○○部分未及斟酌比較，
    尚有未當。檢察官上訴指摘原判決就被告乙○○、丙○○、
    甲○○部分量刑過輕雖無理由，就指摘被告甲○○部分因犯
    節非輕諭知緩刑為不當為有理由，然原判決就被告乙○○、
    丙○○、甲○○部分，既皆有前開可議之處，自均應由本院
    予以撤銷改判。爰審酌被告乙○○、丙○○、甲○○犯罪之
    動機、手段、竊得財物價值，犯罪情節輕重，犯罪後供承犯
    行之態度，與犯罪所生之危害等一切情狀，量處被告乙○○
    、丙○○有期徒刑7月、被告甲○○有期徒刑10月。就被告
    戊○○部分，原審認其犯罪於96年4月24日以前，合於中華
    民國96年罪犯減刑條例之第2條第1項第3款、第7條、第9條
    之減刑條件，因減輕其刑2分之1，並諭知易科罰金之折算標
    準，其認事用法洵無不當，量刑亦屬妥適，檢察官上訴指摘
    原判決量刑過輕，為無理由，應予駁回。
五、又被告乙○○、丙○○、甲○○犯罪於96年4月24日以前，
    合於中華民國96年罪犯減刑條例之第2條第1項第3款、第7條
    之減刑條件，因均減輕其刑2分之1，並均諭知易科罰金之折
    算標準。
六、被告丙○○、戊○○經合法傳喚，無正當之理由均不到庭，
    爰不待其陳述，逕行判決。
據上論斷，應依刑事訴訟法第368條、第369條第1項前段、第364
條、第299條第1項前段、第371條，刑法第28條、第321條第1項
第2款、第4款、第41條第1項前段，中華民國96年罪犯減刑條例
第2條第1項第3款、第7條、第9條，判決如主文。
本案經檢察官丁樹蘭到庭執行職務。
中　　華　　民　　國　　96　　年　　12　　月　　31　　日
　　　　　　　　　刑事第七庭審判長法　官　黃麗生
　　　　　　　　　　　　　　　　  法　官　黃國忠
　　　　　　　　　　　　　　　　  法　官　江國華
以上正本證明與原本無異。
不得上訴。
                                  書記官  陳玉嬋
中　　華　　民　　國　　97　　年　　1 　　月　　3 　　日
附錄本案論罪科刑法條之依據：
中華民國刑法第321條
（加重竊盜罪）
犯竊盜罪而有左列情形之一者，處6月以上、5年以下有期徒刑：
一  於夜間侵入住宅或有人居住之建築物、船艦或隱匿其內而犯
    之者。
二  毀越門扇、牆垣或其他安全設備而犯之者。
三  攜帶兇器而犯之者。
四  結夥三人以上而犯之者。
五  乘火災、水災或其他災害之際而犯之者。
六  在車站或埠頭而犯之者。
前項之未遂犯罰之。
